fr: Capacité d’enregistrement des disques optiques: Enregistrable double couche; Réinscriptible double couche; Enregistrable (écriture unique); Réinscriptible; Autre
nb: Optisk plateopptakbarhet: Tolags opptakbar; Tolags overskrivbar; Opptakbar (skriv én gang); Overskrivbar; Annet
nl: Optische schijf beschrijfbaarheid: Dubbellaags opneembaar; Dubbellaags herschrijfbaar; Opneembaar (eenmalig beschrijfbaar); Herschrijfbaar; Andere
ru: Возможность записи на оптический диск: Двухслойная записываемая; Двухслойная перезаписываемая; Записываемая (однократная запись); Перезаписываемая; Другой
zh-TW: 光碟可錄性: 雙層可錄式; 雙層可重寫式; 可錄式 (一次寫入); 可重寫式; 其他
sk-SK: Miera nahrávania optického disku: Dvojvrstvová nahrávateľná; Dvojvrstvová prepisovateľná; Nahrávateľná (jednorazový zápis); Prepisovateľná; Iné
pt-BR: Capacidade de gravação de disco ótico: Gravável de dupla camada; Regravável de dupla camada; Gravável (gravação única); Regravável; Outro
da: Optisk medieskrivbarhed: Dobbeltlags optagelig; Dobbeltlags genskrivbar; Optagelig (skriv-en-gang); Genskrivbar; Andet
el: Δυνατότητα εγγραφής οπτικού δίσκου: Διπλής στρώσης εγγράψιμο; Διπλής στρώσης επανεγγράψιμο; Εγγράψιμο (μίας εγγραφής); Επανεγγράψιμο; Άλλο
vi: Khả năng ghi đĩa quang: Ghi được hai lớp; Ghi lại được hai lớp; Ghi được (ghi một lần); Ghi lại được; Khác
hr-HR: Mogućnost snimanja optičkog diska: Dvoslojna za snimanje; Dvoslojna za prepisivanje; Za snimanje (jednom pisanje); Za prepisivanje; Ostalo
sv: Optisk skivregistrerbarhet: Dubbelskikt inspelningsbar; Dubbelskikt återskrivbar; Inspelningsbar (engångsskrivning); Återskrivbar; Övrigt
pt-PT: Capacidade de gravação de disco ótico: Dupla camada gravável; Dupla camada regravável; Gravável (escrever uma vez); Regravável; Outro
fi: Optisen levyn tallennettavuus: Kaksikerroksinen tallennettava; Kaksikerroksinen uudelleenkirjoitettava; Tallennettava (kertatallennettava); Uudelleenkirjoitettava; Muu
hu: Optikai lemez írhatósága: Kétrétegű írható; Kétrétegű újraírható; Írható (egyszer írható); Újraírható; Egyéb
pl: Możliwość nagrywania na dyskach optycznych: Dwuwarstwowy nagrywany; Dwuwarstwowy wielokrotnego zapisu; Nagrywany (jednokrotnego zapisu); Wielokrotnego zapisu; Inne
ro-RO: Capacitate de înregistrare disc optic: Înregistrabil cu strat dublu; Rescriptibil cu strat dublu; Înregistrabil (o singură scriere); Rescriptibil; Altele
bg-BG: Възможност за запис на оптичен диск: Двуслоен записваем; Двуслоен презаписваем; Записваем (еднократен запис); Презаписваем; Други
lt-LT: Optinio disko įrašomumas: Dviejų sluoksnių įrašomas; Dviejų sluoksnių perrašomas; Įrašomas (vienkartinis); Perrašomas; Kita
cs: Možnost zápisu na optický disk: Dvouvrstvý zapisovatelný; Dvouvrstvý přepisovatelný; Zapisovatelný (jednou); Přepisovatelný; Jiné
ko: 광 디스크 기록 가능성: 이중층 기록 가능; 이중층 재기록 가능; 기록 가능 (1회 쓰기); 재기록 가능; 기타
tr: Optik disk kaydedilebilirliği: Çift katmanlı kaydedilebilir; Çift katmanlı yeniden yazılabilir; Kaydedilebilir (tek yazmalık); Yeniden yazılabilir; Diğer
en: Optical disc recordability: Double-layer recordable; Double-layer rewritable; Recordable (write-once); Rewritable; Other
zh-CN: 光盘可记录性: 双层可录; 双层可擦写; 可录（一次写入）; 可擦写; 其他
th: ความสามารถในการบันทึกแผ่นออปติคัล: บันทึกได้สองชั้น; เขียนทับได้สองชั้น; บันทึกได้ (เขียนครั้งเดียว); เขียนทับได้; อื่นๆ
es: Capacidad de grabación del disco óptico: Grabable de doble capa; Regrabable de doble capa; Grabable (escritura única); Regrabable; Otros
ja: 光ディスクの記録可能性: 2層記録可能; 2層書き換え可能; 記録可能（1回書き込み）; 書き換え可能; その他
sl-SI: Možnost zapisovanja optičnega diska: Dvoslojni zapisljivi; Dvoslojni prepisljivi; Zapisljivi (enkratni zapis); Prepisljivi; Drugo
it: Registrabilità del disco ottico: Registrabile doppio strato; Riscrivibile doppio strato; Registrabile (scrittura singola); Riscrivibile; Altro
de: Beschreibbarkeit der optischen Disc: Doppelschicht beschreibbar; Doppelschicht wiederbeschreibbar; Einmal beschreibbar; Wiederbeschreibbar; Sonstiges